臺灣臺南地方法院民事裁定　　　　　　 94年度財管字第22號
聲　請　人　財政部台灣省南區國稅局
法定代理人　朱正雄
送達代收人　財政部台灣省南區國稅局佳里稽徵所主任蔡木村
前聲請人聲請為被繼承人甲○○選任遺產管理人事件，本院裁定
如下：
    主      文
選任財政部國有財產局台灣南區辦事處台南分處為被繼承人甲○
○之遺產管理人。
程序費用由被繼承人甲○○之遺產負擔。
    理      由
一、按繼承開始時，繼承人有無不明而不能依民法第1177條選定
    遺產管理人時，得由利害關係人聲請法院選任之，民法第
    1178條第2項定有明文。
二、本件聲請意旨略以：緣被繼承人甲○○（男，民國○○年○月
    ○○日生，身分證統一編號：Ｚ000000000號）計新台幣
    5,316,617元及營利事業所得稅計6,436,681元，因相對人於
    91年12月20日死亡，又繼承人林李月霞等23人全部拋棄繼承
    ，爰特依民法第1178條第2項，聲請鈞院裁定財政部國有財
    產局台灣南區辦事處台南分處為被繼承人甲○○之遺產管理
    人等語，並提出南院鵬民戊92繼字第109號、南院鵬民寅92
    繼字第153號家事庭通知影本各一份、繼承系統表一份、戶
    籍資料查詢清單十三份、81年至84年綜合所得稅核定通知書
    及繳款書各四份、81年至84年營利事業所得稅查定更正註銷
    通知單及繳款書各四份、財產歸屬資料清單及謄本一份為證
    。
三、經查聲請人主張上情，業據提出南院鵬民戊92繼字第109號
    、南院鵬民寅92繼字第153 號家事庭通知影本各一份、繼承
    系統表一份、戶籍資料查詢清單十三份、81年至84年綜合所
    得稅核定通知書及繳款書各四份、81年至84年營利事業所得
    稅查定更正註銷通知單及繳款書各四份、財產歸屬資料清單
    及謄本一份為證，復經本院依職權調閱92年度繼字第153號
    、92年度繼字第109號拋棄繼承卷宗無誤，堪可信為真實，
    自係利害關係人，從而聲請人以其為利害關係人聲請選任甲
    ○○之遺產管理人，核與前開規定並無不合。
四、按無人繼承之遺產，依民法第1185條規定，於清償債權、交
    付遺贈物後，如有賸餘應歸屬國庫，即無人繼承之遺產若有
    賸餘，終歸國家所取得，則職司國有財產管理之有關機關自
    係最為適合擔任遺產管理之人，況上開機關就遺產管理之有
    關法律程序亦相當熟悉。是聲請人本於利害關係人身分聲請
    選任財政部國有財產局台灣南區辦事處台南分處為被繼承人
    之遺產管理人，於法並無不合，應予准許。
五、依非訟事件法第157條，裁定如主文。
中　　華　　民　　國　　94　　年　　8　　月　　26     日
                      家事法庭    法　官　張  麗  娟
上為正本係照原本作成。
如對本裁定抗告須於裁定送達後10日內向本院提出抗告狀，並應
繳納抗告費新台幣1000元。
中　　華　　民　　國　　94　　年　　8　　月　　26     日
                                  書記官　王  志  銘
